臺灣高雄地方法院民事裁定
110年度消債更字第71號
聲  請  人  林志中  
0000000000000000

0000000000000000

代  理  人  黃韡誠律師
上列當事人因消費者債務清理事件聲請更生，本院裁定如下：
    主  文
聲請人林志中自中華民國一一○年七月十四日下午四時起開始更
生程序。
命司法事務官進行本件更生程序。
    理  由
一、聲請意旨略以：伊有不能清償債務情事，前向本院聲請調解
    債務清償方案，惟調解不成立。伊又未經法院裁定開始清算
    程序或宣告破產，爰聲請更生等語。
二、按債務人不能清償債務或有不能清償之虞者，得依本條例所
    定更生或清算程序，清理其債務；債務人無擔保或無優先權
    之本金及利息債務總額未逾新臺幣（下同）12,000,000元者
    ，於法院裁定開始清算程序或宣告破產前，得向法院聲請更
    生；法院開始更生程序之裁定，應載明其年、月、日、時，
    並即時發生效力；法院開始更生或清算程序後，得命司法事
    務官進行更生或清算程序，必要時得選任律師、會計師或其
    他適當之自然人或法人1人為監督人或管理人，消費者債務
    清理條例（下稱消債條例）第3條、第16條第1項、第42條第
    1項、第45條第1項分別定有明文。
三、經查：
  ㈠聲請人前於民國110年1月6日提出債權人清冊，向本院聲請調
    解債務清償方案，經本院110年度司消債調字第16號受理，
    於110年2月8日調解不成立，聲請人於同日以言詞聲請更生
    等情，業經本院依職權調閱上開調解卷宗核閱無訛。
  ㈡聲請人於107年度至109年度申報所得各為8,730元、222,000
    元、197,500元，平均每月所得各為728元、18,500元、16,4
    58元（本裁定計算式均採元以下4捨5入），名下無財產，雖
    有南山人壽保單，惟無解約金，至全球人壽、新光人壽、國
    泰人壽部分，則無有效保約；又聲請人於108年2月至4月24
    日無業，除每月向前配偶高亮華借款9,000元維持生活，並
    於108年4月再借款15,000元墊付3個月租金，108年4月25日
    至109年7月31日於先鋒保全股份有限公司任職，108年4月至
    12月實領收入共計227,729元（含110年5月13日幫同事代班
    收入1,300元），109年1月至8月收入共計200,317元，嗣於1
    08年9月3日、同年12月18日、109年4月6日及6月22日各領取
    就業穩定津貼24,000元以支付生活費用，110年1月4日起於
    環球通科技股份有限公司任外務司機，110年1月至3月平均
    每月實領收入約18,383元【計算式：（18,448＋18,334＋18,3
    68）÷3＝18,383】，現未領取其他補助或給付，成年子女亦
    未給付扶養費；另聲請人稱曾於107年間曾與友人于宛仙、
    于王樹清、趙國鎮、林子淵、高麗俠、朱木春、趙誠瑞合資
    購買期貨，交由許建華操作，款項係透過聲請人之國泰世華
    銀行帳戶、長女林瑀柔之帳戶流通，惟虧損未獲利致保證金
    不足，至108年2月已無法再行投資等情，有107年至108年綜
    合所得稅各類所得資料清單及財產歸屬資料清單【本院110
    年度司消債調字第16號卷（下稱調卷）第9至11頁】、109年
    稅務電子閘門財產所得調件明細表（本案卷第194頁）、財
    產及收入狀況說明書（調卷第3頁）、債權人清冊（本案卷
    第204至205頁）、戶籍謄本（本案卷第99頁）、勞工保險被
    保險人投保資料表（本案卷第34頁）、個人商業保險查詢結
    果表（本案卷第40頁）、財團法人金融聯合徵信中心前置協
    商專用債權人清冊（本案卷第206至208頁）、信用報告（本
    案卷第35至37頁）、社會補助查詢表（本案卷第110至112頁
    ）、勞動部勞工保險局函（本案卷第21頁、第196頁）、勞
    動部勞動力發展署高屏澎東分署函（本案卷第24頁、第143
    頁）、高雄市政府勞工局訓練就業中心函（本案卷第197至1
    98頁）、臺灣集中保管結算所股份有限公司函（本案卷第14
    6至150頁）、國軍退除役官兵輔導委員會高雄市榮民服務處
    函（本案卷第22頁、第227頁）、存簿（調卷第13至15頁、
    第17至24頁、本案卷第56至94頁）、長女林瑀柔存簿（本案
    卷第155至163頁、第209至218頁）、期貨帳戶明細（本案卷
    第164至175頁）、在職證明書（本案卷第42頁、第47頁）、
    薪資明細（本案卷第43至46頁）、薪資表（本案卷第48至49
    頁）、先鋒保全股份有限公司傳真（本案卷第25至31頁）、
    環球聯通科技股份有限公司函（本案卷第23頁）、高亮華簽
    立之借據證明（本案卷第176頁）、全球人壽保險股份有限
    公司函（本案卷第144至145頁）、南山人壽保險股份有限公
    司函（本案卷第179至180頁）、國泰人壽保險股份有限公司
    函（本案卷第137頁）、新光人壽保險股份有限公司函（本
    案卷第131頁）等附卷可證。依聲請人上述工作、收入及財
    產情況，堪認以其110年1至3月平均每月收入18,383元，核
    算其償債能力，較為妥適。
  ㈢關於聲請人必要生活費用部分，聲請人主張每月支出18,383
    元（含房屋租金5,000元）乙情，並提出租賃契約書（本案
    卷第50至55頁）。按債務人必要生活費用，以最近1年衛生
    福利部或直轄市政府所公告當地區每人每月最低生活費1.2
    倍定之，本條例第64條之2第1項定有明文。本院參酌衛福部
    社會司所公告110年度高雄市最低生活費為13,341元，則聲
    請人每月最低生活所必需除有特殊情形並有證據證明者外，
    自宜以此之1.2倍即16,009元為度，始得認係必要支出。聲
    請人主張每月必要支出約15,719元，低於本院計算之基準，
    尚屬合理。
　㈣承上，聲請人目前每月收入18,383元，扣除個人必要支出15,
    719元後，剩餘2,664元，而聲請人目前負債總額為9,281,65
    2元（調卷第39至59頁、本案卷第136頁、第138至142頁，包
    括：台灣銀行、上海銀行、兆豐銀行、滙豐銀行、聯邦銀行
    、遠東銀行、中國信託銀行、元大銀行、永豐銀行、凱基銀
    行、滙誠第二資產管理股份有限公司、高亮華，至國泰人壽
    部分為有擔保債務，暫不計入），以上開餘額按月攤還結果
    ，至少約需290年（計算式：9,281,652÷2,664÷12＝290）始
    能清償完畢。堪認聲請人有不能清償債務之情事。此外，聲
    請人無擔保或無優先權之債務總額未逾12,000,000元，且無
    本條例第6條第3項、第8條或第46條各款所定駁回更生聲請
    之事由存在。則聲請人聲請更生為有理由，應予准許，爰命
    司法事務官進行本件更生程序。
四、依消債條例第11條第1 項、第45條第1 項、第16條第1 項，
    裁定如主文。
中　　華　　民　　國　　110 　年　　7 　　月　　14　　日
              　　民事庭　　法　官　賴寶合
以上正本係照原本作成。
本裁定不得抗告。
中　　華　　民　　國　　110 　年　　7 　　月　　14　　日
  　                        書記官　胡美儀